【裁判字號】    89,交易,116
【裁判日期】    891108
【裁判案由】    過失傷害
【裁判全文】
臺灣彰化地方法院刑事判決                        八十九年度交易字第一一六號
    公  訴  人  臺灣彰化地方法院檢察署檢察官
    被      告  甲○○
右列被告因過失傷害案件，經檢察官提起公訴（八十八年度偵字第一一三二七號），
本院判決如左：
    主  文
甲○○因過失傷害人，處拘役拾日。如易科罰金，以佰元折算壹日。
    事  實
一、甲○○於民國八十八年八月二十一日凌晨零時五十分許，駕駛車牌號碼ＬＲ─七
    ００八號自用小客車，沿彰化縣二水鄉○○路，由南投縣名間鄉往彰化縣二水鄉
    方向即東往西方向，行駛至與鼻倡路交岔之丁字路口前時（彰化縣警察局田中分
    局源泉派出所即位於交岔路口），應注意該處路段路面中心劃有雙黃實線，用以
    分隔對向車道，並雙向禁止超車、跨越或迴轉；及行經交岔路口，不得超車，並
    該交岔路口復設有閃光黃燈表示警告，車輛應減速接近，注意安全，小心通過，
    且依當時狀況，無何不能注意之情，竟疏不注意，以約六十公里之時速跨越雙黃
    線行駛，欲違規超越同向在前，由乙○○駕駛，車牌號碼Ｎ四─五六三一號自用
    小客車，適見乙○○甫左轉鼻倡路，剎煞不及，兩車發生碰撞，致乙○○受有左
    側頭皮下血腫約二公分Ｘ二公分之傷害。
二、案經乙○○訴請台灣彰化地方法院檢察署檢察官偵查起訴。
    證據及理由
一、被告於偵、審中坦承前開超越雙黃線超車時與告訴人乙○○所駕駛之車輛發生碰
    撞，致告訴人受有傷害之事實，惟辯稱，發生地在交岔路口之前，是告訴人駕車
    撞到伊的車云云。經查，被告之犯行已據告訴人指訴綦詳，並有告訴人之驗傷診
    斷書與所劃現場圖各一紙及現場地形相片六幀在卷可稽。另參以告訴人所駕車輛
    ，係左前車門處凹損，有告訴人所提之相片一幀在卷可憑，衡諸二車均在行進間
    尚無何車呈靜止之狀況，足見係受撞或碰撞，容非被告所辯，被告所駕之車係遭
    告訴人駕車所撞至明。又告訴人所陳要在交岔路口左轉至雲林縣斗六市返家，合
    於事理，可加採取，被告雖辯以與告訴人之車禍地點在交岔路口前，惟查無其他
    積極證據證明，容未足採。按諸汽車行經交岔路口，與在設有禁止超車標線地段
    ，不得超車；及雙黃實線，設（劃）於路段中，用以分隔對向車道，並雙向禁止
    超車、跨越或迴轉；暨閃光黃燈表示警告，車輛應減速接近，注意安全，小心通
    過，道路交通安全規則第一百零一條第一、二款，道路交通標誌標線號誌設置規
    則第一百四十九條第一項第八款、第二百十一條第一項第一款分別定有明文。被
    告駕車自應注意前揭規定，無論係在前開交岔路口或稍前劃有雙黃線之路段，均
    不得超車至灼，乃能注意，而依被告自承當時亦無何不能注意之情，竟疏不注意
    恣意超車致生本件車禍，被告委有過失，且此過失行為與告訴人之受有傷害具相
    當因果關係，故被告所辯無足採信，而本件事證明確，被告犯行堪加認定。
二、依刑事訴訟法第二百九十九條第一項前段、第三百十條之一，刑法第二百八十四
    條第一項前段、第四十一條，罰金罰鍰提高標準條例第一條前段、第二條，判決
    如主文。
中      華      民      國      八十九      年      十一    月    八    日
                                臺灣彰化地方法院交通法庭
                                      法      官    洪  榮  謙
右正本證明與原本無異。
如不服本判決，應於判決送達後十日內向本院提出上訴狀（須附繕本）。
告訴人或被害人對於判決如有不服具備理由請求檢察官上訴者，其上訴期間之計算係
以檢察官收受判決正本之日期為準。
                                      法院書記官    梁  高  賓
中      華      民      國      八十九      年      十一    月    十    日
刑法第二百八十四條
因過失傷害人者，處六月以下有期徒刑、拘役或五百元以下罰金。致重傷者，處一年
以下有期徒刑、拘役或五百元下罰金。
從事業務之人，因業務之過失傷害人者，處一年以下有期徒刑、拘役或一千元以下罰
金。致重傷者，處三年以下有期徒刑、拘役或二千元以下罰金。


司法院資訊處製作；財團法人民間司法改革基金會備份。
